# Ordre du jour

0. Ouverture
1. Adoption de l'ordre du jour
2. Retour sur la séance ajournée
	2.1. Retour sur le budget
	2.2. Adoption du budget prévisionnel 
3. Loisir
	3.1. Initiation
4. Compétition
	4.1. northsec
	4.2. iHack
5. Technologie
6. Interne
7. Budget
8. Varia
9. Fermeture


## 0. Ouverture

Marie-Pier Lessard propose l’ouverture de la réunion
Nicolas Papanicolaou appuie.
La proposition est adoptée à l'unanimité.

## 1. Adoption de l'ordre du jour

Nicolas Lamoureux propose l'adoption du dernier PV.
Nicolas Papanicolaou appuie.
La proposition est adoptée à l'unanimité.

## 2. Retour sur la séance ajournée

### 2.1. Retour sur le budget

a) Revenu
b) Journée carrière
	i) Fait en partenariat avec Samuel Ethier VP externe en accord
c) Initiation
	i) Fait en partenariat avec Nic Papa VP loisir
	ii) Ajustements dans  la section autre
d) Paty début de session 2018
	i) Fait en partenariat avec Nic Papa VP loisir
e) Compétition
	i) Fait en partenariat avec Nicolas Lamoureux VP compétition
	ii) Hôtel pour le Northsec ajouter au budget de façon prévisionnel
	iii) Nicolas Papa propose un changement dans le budget compétition appuyer par Phil
f) Dépense de gestion
	i) Ajout d’un point papeterie
	ii) Ajout à capital liquide
g) Budget techno
	i) Fait en partenariat avec Phil VP techno
	ii) Ajout d’un montant transport pour les livraisons par poste
h) Cabane à sucre
	i) Fait en partenariat avec Nicolas Papa VP loisir
	ii) Ajustement du budget par nombre de personne
	iii) Montant boisson
Les chiffres incorporent dans le budget sont conservateur afin de s'assurer d'avoir de l'argent pour tous les projets.

### 2.2. Adoption du budget prévisionnel 

Koffi Ballo propose l’adoption du budget prévisionnel 
Nicolas Papanicolaou appuie.
La proposition est adoptée à l'unanimité.

## 3. Loisir
### 3.1. Initiation

1) Locaux: hall du SH et le fractal
2) Date: Le vendredi 8 septembre 2017
	a) Nicolas Papanicolaou propose que la date de l'initiation soit le vendredi 8 septembre 2017. 
	b) La proposition est appuyée par Marc-André Labelle et adoptée à l’unanimité.
3) Information sur les commandites
	a) Nouvelle dans deux semaines.
4) Nourriture
	a) BBQ environ 1000$.
	b) Food Truck 250$ juste le stationnement.
	c) Pizza + simple, mais apporter de la variété…
	d) Nicolas Papanicolaou propose que seul le point 3 soit retenu comme option pour la nourriture.
	e) Philippe Grégoire appuie la proposition.
	f) Marc-André Labelle demande le vote.
	g) La proposition de Nicolas Papanicolaou est adoptée à majorité.
5) Autres Assoications
	a) Sciences de la Terre.
	b) Nicolas Papanicolaou propose qu'un intérêt soit manifesté pour que l'initiation soit faite avec les Sciences de la Terre
	c) Nicolas Lamoureux appuie la proposition.
	d) La proposition de Nicolas Papanicolaou est adoptée à l'unanimité.
6) Permis d’alcool
	a) Demande du papier de la demande…
	b) Échéancier de 2-3 semaines pour le recevoir avec Réjan. 	
7) Sécurité
	a) Nicolas Papanicolaou est d'avis qu'il faut attendre de la date et les heures avant de réserver la sécurité. 
8) Logistique
9) Theme 
	a) Nicolas Papanicolaou fait part de l'implication supplémentaire que nécessiterait un thème.
10) Chandails et Loot
	a) Nicolas Papanicolaou fait part à l'exécutif de garder le même design chandail.
	b) Opportunity date limite à mettre.
11) Les activités
12) QR code
	a) Nicolas Papanicolaou fait part à l'exécutif d'intégrer un code QR dont les utilités sont énumérées ci-dessous aux points b à g.
	b) Identifier les étudiants.
	c) Donner des points pour toutes les activités au cours de 	l’année. 
	d) Coordination aux Compétitions.
	e) Faut s’en occuper.
	f) Sécurité.
	g) À continuer sur GitHub.



## 4. Compétition
### 4.1. northsec

Nicolas Lamoureux est d'avis qu'il faut intégrer davantage la motivation dans la sélection des participants.


### 4.2. iHack

Nicolas Papa propose qu'il n’y ait qu’une seule équipe qui participe au iHack.
Marc-André Labelle appuie.
La proposition est adoptée à l'unanimité.

## 5. Technologie

Philippe Grégoire fait part à l'exécutif que 19 juillet le serveur va migrer et qu'il faut mettre en place un système, et la personne qui s’occupe de la plateforme de ctf va devoir aider. 

## 6. Interne

Marie-Pier Lessard informe les membres qu'il pourrait être possible de prêter des livres aux membres de l’AGEEI en format électronique.
Marie-Pier est d'avis qu'il serait intéressant de commencer à penser à des idées de conférences pour 2017-2018.

## 7. Budget


Nicolas Papanicolaou est d'avis qu'il pourrait être utile d'engager un comptable professionnel pour vérifier les budgets de l'association étudiante de l'AGEEI.

## 8. Varia

## 9. Fermeture

Philippe Grégoire propose la fermeture de la réunion
Nicolas Papanicolaou appuie.
La proposition est adoptée à l'unanimité.


