# Ordre du jour

0. Ouverture
1. Adoption de l'ordre du jour
2. Retour sur la séance ajournée <br>
	2.1. Retour sur le budget <br>
	2.2. Adoption du budget prévisionnel 
3. Loisir <br>
	3.1. Initiation
4. Compétition <br>
	4.1. northsec<br>
	4.2. iHack
5. Technologie
6. Interne
7. Budget
8. Varia
9. Fermeture


## 0. Ouverture

Marie-Pier Lessard propose l’ouverture de la réunion. <br>
Nicolas Papanicolaou appuie.<br>
La proposition est adoptée à l'unanimité.

## 1. Adoption de l'ordre du jour

Nicolas Lamoureux propose l'adoption du dernier PV.<br>
Nicolas Papanicolaou appuie.<br>
La proposition est adoptée à l'unanimité.

## 2. Retour sur la séance ajournée

### 2.1. Retour sur le budget

a) Revenu <br>
b) Journée carrière 
- i) Fait en partenariat avec Samuel Ethier VP externe en accord </li> <br>
c) Initiation <br>
- i) Fait en partenariat avec Nic Papa VP loisir 
- ii) Ajustements dans la section autre 
d) Paty début de session 2018. <br>
- i) Fait en partenariat avec Nic Papa VP loisir. 
e) Compétition <br>
- i) Fait en partenariat avec Nicolas Lamoureux VP compétition.
- ii) Hôtel pour le Northsec ajouter au budget de façon prévisionnel. 
- iii) Nicolas Papanicolaou propose un changement dans le budget compétition appuyer par Philippe Grégoire.
f) Dépense de gestion <br>
- i) Ajout d’un point papeterie.
- ii) Ajout au capital liquide. <br>
g) Budget techno <br>
-i) Fait en partenariat avec Philippe Grégoire VP techno.<br>
-ii) Ajout d’un montant transport pour les livraisons par poste. <br>
h) Cabane à sucre <br>
	i) Fait en partenariat avec Nicolas Papanicolaou VP loisir. <br>
	ii) Ajustement du budget par nombre de personne. <br>
	iii) Montant boisson. <br>
Les chiffres incorporent dans le budget sont conservateur afin de s'assurer d'avoir de l'argent pour tous les projets.

### 2.2. Adoption du budget prévisionnel 

Koffi Ballo propose l’adoption du budget prévisionnel.
Nicolas Papanicolaou appuie. <br>
La proposition est adoptée à l'unanimité. <br>

## 3. Loisir
### 3.1. Initiation

1) Locaux: hall du SH et le fractal <br>
2) Date: Le vendredi 8 septembre 2017 <br>
	a) Nicolas Papanicolaou propose que la date de l'initiation soit le vendredi 8 septembre 2017. <br>
	b) La proposition est appuyée par Marc-André Labelle et adoptée à l’unanimité. <br>
3) Information sur les commandites <br>
	a) Nouvelle dans deux semaines. <br>
4) Nourriture <br>
	a) BBQ environ 1000$. <br>
	b) Food Truck 250$ juste le stationnement. <br>
	c) Pizza + simple, mais apporter de la variété… <br>
	d) Nicolas Papanicolaou propose que seul le point 3 soit retenu comme option pour la nourriture. <br>
	e) Philippe Grégoire appuie la proposition. <br>
	f) Marc-André Labelle demande le vote. <br>
	g) La proposition de Nicolas Papanicolaou est adoptée à majorité. <br>
5) Autres Assocations <br>
	a) Sciences de la Terre. <br>
	b) Nicolas Papanicolaou propose qu'un intérêt soit manifesté pour que l'initiation soit faite avec les Sciences de la Terre. <br>
	c) Nicolas Lamoureux appuie la proposition. <br>
	d) La proposition de Nicolas Papanicolaou est adoptée à l'unanimité. <br>
6) Permis d’alcool <br>
	a) Demande du papier de la demande… <br>
	b) Échéancier de 2-3 semaines pour le recevoir avec Réjan.<br>
7) Sécurité <br>
	a) Nicolas Papanicolaou est d'avis qu'il faut attendre de la date et les heures avant de réserver la sécurité. <br>
8) Logistique <br>
9) Thème <br>
	a) Nicolas Papanicolaou fait part de l'implication supplémentaire que nécessiterait un thème.<br>
10) Chandails et Loot <br>
	a) Nicolas Papanicolaou fait part à l'exécutif de garder le même design chandail. <br>
	b) Opportunity date limite à mettre. <br>
11) Les activités <br>
12) QR code <br>
	a) Nicolas Papanicolaou fait part à l'exécutif d'intégrer un code QR dont les utilités sont énumérées ci-dessous aux points b à g. <br>
	b) Identifier les étudiants. <br>
	c) Donner des points pour toutes les activités au cours de l’année.<br> 
	d) Coordination aux Compétitions. <br>
	e) Faut s’en occuper. <br>
	f) Sécurité. <br>
	g) À continuer sur GitHub. <br>



## 4. Compétition
### 4.1. northsec

Nicolas Lamoureux est d'avis qu'il faut intégrer davantage la motivation dans la sélection des participants.


### 4.2. iHack

Nicolas Papanicolaou propose qu'il n’y ait qu’une seule équipe qui participe au iHack.<br>
Marc-André Labelle appuie.<br>
La proposition est adoptée à l'unanimité.<br>

## 5. Technologie

Philippe Grégoire fait part à l'exécutif que 19 juillet le serveur va migrer et qu'il faut mettre en place un système, et la personne qui s’occupe de la plateforme de ctf va devoir aider. <br>

## 6. Interne

Marie-Pier Lessard informe les membres qu'il pourrait être possible de prêter des livres aux membres de l’AGEEI en format électronique.<br>
Marie-Pier est d'avis qu'il serait intéressant de commencer à penser à des idées de conférences pour 2017-2018.<br>

## 7. Budget


Nicolas Papanicolaou est d'avis qu'il pourrait être utile d'engager un comptable professionnel pour vérifier les budgets de l'association étudiante de l'AGEEI.<br>

## 8. Varia

## 9. Fermeture

Philippe Grégoire propose la fermeture de la réunion.<br>
Nicolas Papanicolaou appuie.<br>
La proposition est adoptée à l'unanimité.


